臺灣桃園地方法院刑事判決
111年度易字第534號
聲  請  人  臺灣桃園地方檢察署檢察官
被      告  陳定裕


上列被告因詐欺案件，經檢察官聲請簡易判決處刑（111年度偵
字第15524號），本院認本件不得行簡易程序，改依通常程序審
理，嗣被告於準備程序中就被訴事實為有罪之陳述，經本院告知
簡式審判程序意旨，並聽取公訴人及被告之意見後，裁定改依簡
式審判程序審理本院判決如下：
　　主  文
陳定裕以網際網路，對公眾散布而犯詐欺取財罪，處有期徒刑陸
月。緩刑參年。
    事  實
一、陳定裕意圖為自己不法之所有，基於藉在公眾得以見聞之網
    際網路臉書社團「台灣寶可夢中文版卡牌ptcg交易站」刊登
    販賣寶物套牌之訊息而詐欺取財之為自己不法所有之意圖，
    於民國110年12月21日前某日時，在桃園市○○區○○○○街0號3
    樓住處，連接網際網路後，在上開臉書社團以暱稱「莊傅豪
    」張貼販售莫魯貝可VCSR套牌含運新臺幣（下同）910元之
    貼文，致周岳廷見該則貼文陷於錯誤，以私訊聯繫購買，並
    於110年12月21日晚間9時59分許，使用網路轉帳匯款910元
    至陳定裕申設之王道商業銀行000-00000000000000號帳戶內
    。嗣周岳廷遲未收受貨物，復聯繫陳定裕均未獲回應始驚覺
    受騙。
二、案經周岳廷訴由台南市政府警察局第五分局而由桃園市政府
    警察局龜山分局移送臺灣桃園地方檢察署檢察官偵辦後，向
    本院聲請簡易判決處刑。
    理  由
壹、證據能力：
一、按被告以外之人於審判外之言詞或書面陳述，除法律有規定
    者外，不得作為證據。又被告以外之人於審判外之陳述，雖
    不符前4 條之規定，而經當事人於審判程序同意作為證據，
    法院審酌該言詞陳述或書面陳述作成時之情況，認為適當者
    ，亦得為證據。當事人、代理人或辯護人於法院調查證據時
    ，知有第159 條第1 項不得為證據之情形，而未於言詞辯論
    終結前聲明異議者，視為有前項同意，刑事訴訟法159 條第
    1 項、第159 條之5 分別定有明文。查證人即告訴人周岳廷
    之警詢之陳述，固係審判外之陳述而屬傳聞證據，惟被告就
    上開審判外之陳述，於本院審理中，知有該項證據，未曾於
    言詞辯論終結前聲明異議，而本院審酌該證人陳述作成時之
    情況，並無違法取證及證明力過低之瑕疵，亦認以之作為證
    據為適當，依前揭規定說明，自有證據能力。
二、告訴人周岳廷於警局所提供之其在臉書社團「台灣寶可夢中
    文版卡牌ptcg交易站」與被告聯繫之頁面照片、告訴人周岳
    廷轉帳之手機頁面，係以機械方式呈現截圖、拍照之畫面，
    並非供述證據，且亦無剪接變造之嫌，自有證據能力。又被
    告在王道銀行開立帳戶之資料、歷史往來明細，係該銀行從
    事業務之人於業務上或通常業務過程所須製作之電子或書面
    之紀錄文書、證明文書，依刑事訴訟法第159 條之4 第2 款
    之規定，具有證據能力，合先敘明。
貳、實體部分：
一、訊據被告陳定裕於本院準備程序及審理時，均對於上開事實
    坦承不諱，核與證人即告訴人周岳廷於警詢所證相符，並有
    告訴人提供之其在臉書社團「台灣寶可夢中文版卡牌ptcg交
    易站」與被告聯繫之頁面照片、告訴人周岳廷轉帳之手機頁
    面、被告在王道銀行開立帳戶之資料、歷史往來明細在卷可
    稽，本件事證明確，應依法論科。
二、被告係在公眾得以見聞之上開臉書公開社團刊登販賣寶物套
    牌之訊息，釣取告訴人閱覽後，因有意購買之，而在臉書社
    團中與被告對話連繫，進而與被告交易，因而受騙匯款至被
    告帳戶，是核被告所為，係犯刑法第339 條之4第1 項第3 
    款之加重詐欺取財罪；聲請人認其僅犯刑法第339 條第1 項
    之普通詐欺取財罪云云，自有違誤，並應由本院逕行變更法
    條(承辦之臺灣桃園地方檢察署檢察官自應注意檢討改進)。
    被告雖有本件犯行，然其警詢伊始即無任何推諉卸責，再考
    諸被告於本件之犯罪所得僅910元，本院認本件有情輕法重
    之情形，爰依刑法第59條之規定酌減其刑。爰審酌被告於本
    件之犯罪手段係在公開之臉書社團上行騙不特定之公眾之手
    段及危害性、被告詐得贓款之數額、被告始終認罪之犯後態
    度尚可、被告已與告訴人達成和解以賠償告訴人(有和解書
    可憑)等一切情狀，量處如主文所示之刑。被告並無前科，
    有台灣高等法院被告前案紀錄表附卷可稽，其經此次罪刑宣
    告之教訓，信無再犯之虞，爰諭知緩刑，以啟自新。末以，
    被告既已與告訴人和解，再予沒收未扣案之被告犯罪所得即
    910元並追徵價額，已失刑法上之重要性，不為該等諭知。
據上論斷，應依刑事訴訟法第452 條、第273 條之1第1 項、第2
99 條第1 項前段，刑法第339 條之4 第1 項第3 款、第59條、
第74第1項第1款，刑法施行法第1 條之1 第1 項，判決如主文。
本案經檢察官賴瀅羽到庭執行職務
中　　華　　民　　國　　111 　年　　7 　　月　　20　　日
                  刑事第一庭    法  官  曾雨明
以上正本證明與原本無異。
如不服本判決應於收受判決後20日內向本院提出上訴書狀，並應
敘述具體理由。其未敘述上訴理由者，應於上訴期間屆滿後20日
內向本院補提理由書(均須按他造當事人之人數附繕本)「切勿逕
送上級法院」。
                                書記官  余安潔
中　　華　　民　　國　　111 　年　　7 　　月　　20　　日
附錄法條：
中華民國刑法第339條之4
犯第 339 條詐欺罪而有下列情形之一者，處 1 年以上 7 年以
下有期徒刑，得併科 1 百萬元以下罰金：
一、冒用政府機關或公務員名義犯之。
二、三人以上共同犯之。
三、以廣播電視、電子通訊、網際網路或其他媒體等傳播工具，
    對公眾散布而犯之。
前項之未遂犯罰之。